臺灣花蓮地方法院刑事判決　　　　　　　 94年度易字第170號
公　訴　人　臺灣花蓮地方法院檢察署檢察官
被　　　告　丙○○
　　　　　　戊○○
上列被告等因竊盜等案件，經檢察官提起公訴（93年度偵字第27
89號、94年度偵字第638號、第639號、第640號、第854號、第85
6號、第857號及第858 號），因被告二人均於準備程序進行中就
被訴事實為有罪之陳述，且所犯非死刑、無期徒刑、最輕本刑為
三年以上有期徒刑之罪或高等法院管轄第一審案件，經告知簡式
審判程序之旨，並聽取檢察官、被告之意見後，經本院合議庭裁
定由受命法官獨任進行簡式審判程序，本院判決如下：
    主  文
丙○○連續攜帶兇器竊盜罪，處有期徒刑貳年拾月，附表二所示
之物沒收之；又收受贓物罪，處有期徒刑參月，應執行有期徒刑
參年。
戊○○故買贓物罪，處有期徒刑肆月，如易科罰金，以參佰元折
算壹日。
    事  實
一、
（一）丙○○意圖為自己不法之所有，並基於概括之犯意，自民
      國93年4月14日起迄同年7月4日下午6時許，連續攜帶客觀
      上足供兇器使用之剪刀等工具，至如附表一所示之花蓮縣
      新城新大德街372 巷56號路旁等地點，竊取如附表一所示
      黃德靈等人之車輛等物，其先後所為竊盜犯行之時間、地
      點、犯罪方法、所得財物、被害人等依序臚列於附表一，
      嗣分別經警於93年4 月15日，在花蓮市○○街與國民六街
      口循線查獲（各次查獲經過詳如附表一），並扣得被告所
      有供犯罪使用之附表二編號1、2之螺絲起子等工具。而丙○○於93年5 月31日上午6時許，竊取附表一編號3之子○○車號JC─9109號自小客車後，其旋駕駛上開車輛至其花
      蓮縣新城鄉○○村○○路161號住處後方，以鐵鎚1支為工
      具，將代表該車製造廠商之出廠標誌、具有私文書性質之
      引擎號碼「P0000000U」磨滅致無法辨識後，變造為「N00
      00000U」（該引擎號碼係不知情之羅貴麟所有車號IX─94
      03號自小客車之引擎號碼，該車羅男於案發前交付戊○○
      修理），足以生損害於子○○及公路監理機關對於車輛管
      理之正確性，嗣再以1萬7千元之代價出售交付予戊○○。
（二）丙○○另於93年4 月間某日，在花蓮市長頸鹿電子遊藝場
      內，明知年籍不詳綽號「阿發」之人所交付之丁○○、何
      義華所有之健保卡、新城鄉○○路281 號建物使用執照、
      新城鄉○○路318 號建築改良物所有權狀、新城鄉○○段
       167地號土地所有權狀、新城鄉○○段197之1地號土地所
      有權狀及林阿腰國稅局儲蓄投資免扣證（起訴書漏未記載
      ）等各一張及新城鄉○○段158、167、197之1建物測量成
      果圖二張，係來路不明之贓物（該健保卡二張，係丁○○
      於93年3月底、4月初，在花蓮縣秀林鄉崇德村崇德179 之
      2 號住處遭竊；該建物使用執照、建築改良所有權狀、所
      有權狀、免扣證及測量成果圖，係丑○○於93年3 月21日
      凌晨某時許，在花蓮縣新城鄉○○村○○路318 號住處遭
      竊），仍予以收受，嗣又於當日在上開遊戲場內轉交予知
      情之壬○○（收受贓物罪部分，業經本院判處有期徒刑拘
      役五十五日），嗣於93年6月4日，為警在花蓮縣花蓮市國
      福14號壬○○住處當場查獲上開贓物而循線查悉上情。
二、戊○○於94年6 月初某日，在花蓮縣吉安鄉黃昏市場附近，
    明知丙○○所交付未懸掛車牌之廠牌福特自用小客車一臺（
    該車係丙○○為附表一編號3 之竊盜子○○自小客車後再以
    之變造該車引擎號碼之車輛）係來路不明之贓車，其仍以1
    萬7千元之代價向丙○○購買之，嗣再懸掛IX─9403 號車牌
    （該車牌係羅貴麟先前交付同上開廠牌之自小客車予戊○○
    修理時懸掛該車一併交付之車牌）後交付不知情之羅貴麟使
    用，嗣經警於93年11月11日循線查獲，嗣並尋回該上開車輛
    。
三、案經花蓮縣政府警察局花蓮分局及吉安分局分別移送花蓮地
    方法院檢察署檢察官偵查起訴。
    理  由
一、上開事實，業據被告二人於本院審理時均坦承不諱，且互核
    在卷，並與同案被告壬○○於警詢、偵訊及本院審理時之供
    述、被害人辛○○、羅清堂、朱夏花、子○○、乙○○○、
    庚○○、癸○○、甲○○、己○○、丁○○及丑○○等人於
    警詢中之指訴及證人羅貴麟於偵訊中之證述情節大致相符，
    復有黃德靈、子○○、庚○○、癸○○、甲○○、己○○、
    丁○○及丑○○出據之贓物領具各一份、第一廣場監視器93
    年6月7日錄影畫面翻拍照片影本四張、被告丙○○竊盜附表
    一編號1、3、6、7、8之車號U8─4219號、JC─9101號、LX7
    ─073、MR9─501、RIM─161、WUU─602 號車輛竊盜、失竊
    資料查註表各一份、警方尋回上開車輛照片數張、被告丙○○變造車號JC─9101號自小客車引擎號碼照片數張、該車汽
    車出廠證影本、新領牌照登記書影本及如附表二編號1、2所
    示之扣押物品及照片影本等物可稽，足證被告二人自白應與
    事實相符，堪可採信。事證明確，被告二人犯行均堪以認定
    ，應依法論科。
二、按螺絲起子、剪刀、板手等物，均係尖銳或質地堅硬之鐵製
    物品，客觀上足以對人之身體、生命造成威脅，均為兇器之
    一種。又按車輛引擎號碼係車輛製造廠商之出廠標誌，為引
    擎之一部，乃表示一定用意之證明，依刑法第220 條規定，
    應以私文書論，將失竊車輛引擎號碼磨滅，再變造另一引擎
    號碼，足以影響車輛製造商對其製造出廠車輛之識別與管理
    、公路監理機關對汽車車籍之管理及車主（或使用人）對於
    車輛之識別與所有權歸屬之認定，自足以生損害於各該他人
    。核被告丙○○所為之事實一（一）前段附表一編號1、3、
    4、5、6犯行，係犯刑法第321條第1項第3款之攜帶兇器竊盜
    罪，所為之事實一（一）前段附表一編號2、7、8 犯行，係
    犯刑法第320條第1項之竊盜罪嫌，所為之事實一（一）後段
    ，係犯刑法第216條行使第210條之行使變造私文書罪，被告
    所為之事實一（二）犯行，係犯刑法第349條第1項之收受贓
    物罪。又被告變造上開車輛引擎號碼之準私文書行為後，復
    持以交付戊○○行使之，其變造之低度行為為行使之高度行
    為吸收，不另論罪。另被告上開八次竊盜犯行，時間緊接，
    方法相同，觸犯構成要件相同之罪名，顯係基於概括犯意反
    覆為之，應依刑法第56條連續犯之規定論以連續攜帶兇器竊
    盜一罪，並依法加重其刑。復被告所犯上開偽造文書及竊盜
    二罪間，有方法結果之牽連關係，應依刑法第55條之規定，
    從一重即連續攜帶兇器竊盜罪處斷。而被告所犯上開竊盜罪
    與贓物罪間，犯意各別，行為不同，應分論併罰。另核被告
    戊○○所為之事實二犯行，係犯刑法第249條第2項之故買贓
    物罪。又公訴人認被告丙○○所為事實一（一）後段之變造
    車輛引擎犯行，係犯刑法第216條、212條之行使變造特種文
    書罪，然查，車輛引擎號碼係其性質應屬刑法第220 條之準
    文書如前所述，是被告所犯應係刑法216條行使第210條之行
    使變造私文書罪，公訴意旨漏未斟酌此點，認被告係犯行使
    特種文書罪，尚有未洽，惟其基本事實同一，本院自應予審
    理並變更起訴法條。另公訴人就被告丙○○所為事實一（一
    ）前段之附表編號2 竊盜犯行部分雖未起訴，惟與起訴竊盜
    犯行部分有連續犯裁判上一罪關係，應為起訴效力所及，本
    院自得一併審理，附此敘明。爰審酌被告二人之犯罪動機、
    目的、手段、所生之危害及犯罪坦承犯行等一切情狀，分別
    量處如主文所示之刑，被告戊○○部分，並諭知易服勞役之
    折算標準。
三、扣案之附表二編號1之工具螺絲起子6支、剪刀2 支、梅花板
    手1支及開口板手1支，為被告丙○○所有且供其竊盜附表一
    編號1、3、4、5、6犯行時所用之工具，扣案之附表二編號2
    機車鑰匙一把，亦係被告丙○○所有且供其竊盜附表一編號
    5、6犯行時所用之工具，另未扣案之附表二編號3、4之機車
    鑰匙一把及鐵鎚一支，均係被告丙○○所有，分別為竊盜附
    表一編號7、8所用及為事實一（一）後段變造引擎號碼犯行
    所用之工具，均業據被告丙○○於本院審理時供述明白，而
    上開附表二編號3、4之工具雖未扣案，惟亦無證據證明業已
    滅失，是均應刑法第38條第1項第2款之規定併予宣告沒收。
據上論結，應依刑事訴訟法第299條第1項前段、273條之1第1 項
，刑法第321條第1項第3款、第320條第1項、第216條、第210 條
、第349條第1項、第2項、第55條、第56條、第51條第5款、第41
條第1項、第38條第1項第2款、罰金罰鍰提高標準條例第2條，判
決如主文。
本案經檢察官張立中到庭執行職務。
中　　華　　民　　國　　94　　年　　10　　月　　11　　日
　　　　　　　　        臺灣花地方法院刑事第三庭
                                  法　官　張嘉芬
上列正本證明與原本無異。
如對本判決不服，應於送達後10日內，向本院提出上訴狀。（應
抄附繕本）
                                  書記官
中　　華　　民　　國　　94　　年　　10　　月　　11　　日
附錄本案論罪科刑法條全文
刑法第210條
偽造、變造私文書，足以生損害於公眾或他人者，處五年以下有
期徒刑。
刑法第216條
行使第二百十條至第二百十五條之文書者，依偽造、變造文書或
登載不實事項或使登載不實事項之規定處斷。
刑法第320條第1項
意圖為自己或第三人不法之所有，而竊取他人之動產者，為竊盜
罪，處五年以下有期徒刑、拘役或五百元以下罰金。
刑法第321條第1項、第3款
犯竊盜罪而有左列情形之一者，處六月以上、五年以下有期徒刑
：
一  於夜間侵入住宅或有人居住之建築物、船艦或隱匿其內而犯
之者。
二  毀越門扇、牆垣或其他安全設備而犯之者。
三  攜帶兇器而犯之者。
四  結夥三人以上而犯之者。
五  乘火災、水災或其他災害之際而犯之者。
六  在車站或埠頭而犯之者。
前項之未遂犯罰之。
刑法第349條第1項、第2項
收受贓物者，處三年以下有期徒刑、拘役或五百元以下罰金。搬
運、寄藏、故買贓物或為牙保者，處五年以下有期徒刑、拘役或
科或併科一千元以下罰金。
因贓物變得之財物，以贓物論。
